# 求助陈版主，关于预收房款是否应转合同负债？

提问人：千江月 7575 时间：2020-11-17 09:37:00
陈版主，您好！我们是一家主营建筑材料的IPO工业企业， 2017 年、 2018 年、 2019 年、 2020 年 6 月是申报期， 2020年开始执行新收入准则，账面有 400 万的预收房款（转让固定资产）的款项，是应该保留在预收账款中还是转入合同负债？
合同负债指执行关于新收入准则下的重分类调整，预收房款是固定资产处置，不应执行收入准则，因此应保留在预收账款中对吗？
多谢！

回答人：chenyiwei
这类不形成收入的款项，在原准则下作为预收账款也是不恰当的。建议最初收到时就作为其他应付款列报。